臺灣橋頭地方法院民事裁定
109年度消債清字第25號
聲請人即債  林詩婕即林秋杏
務人                
0000000000000000

代  理  人  林宗儀  法扶律師
上列當事人因消費者債務清理事件聲請清算，本院裁定如下：
    主  文
聲請人林詩婕即林秋杏自民國一百零九年七月二十七日下午四時
起開始清算程序。
命司法事務官進行本件清算程序。
    理  由
一、聲請意旨略以：聲請人即債務人林詩婕即林秋杏前向金融機
    構辦理房屋貸款，致積欠拍賣不足額之無擔保債務計新臺幣
    （下同）1,703,927元，因無法清償債務，乃於民國109年1
    月間向本院聲請前置調解，惟因無法負擔債權人所提還款方
    案，而於109年2月27日調解不成立，因聲請人有不能清償債
    務或有不能清償之虞，復未經法院裁定開始更生程序或宣告
    破產，爰依法聲請准予裁定清算等語。
二、按「債務人不能清償債務或有不能清償之虞者，得依本條例
    所定更生或清算程序，清理其債務。」消費者債務清理條例
    （下稱消債條例）第3條定有明文。衡以消費者與金融機構
    間債之關係之發生，係依契約自由原則及相互間之信賴為基
    礎，此為社會經濟活動得以維繫及發展之重要支柱，債務人
    經濟窘迫，固不應任其自生自滅，債權人一方之利益，仍不
    能因之摒棄不顧。是債務人於協商程序中，自應本於個人實
    際財產及收支狀況，依最大誠信原則，商討解決方案。如終
    究不能成立協商，於聲請更生或清算時，法院審酌上開條文
    所謂「不能清償或有不能清償之虞」，自宜綜衡債務人全部
    收支、信用及財產狀況，評估是否因負擔債務，而不能維持
    最基本之生活條件；所陳報之各項花費，是否確屬必要性之
    支出；如曾有協商方案，其條件是否已無法兼顧個人生活之
    基本需求等情，為其判斷之準據。
三、經查：
  ㈠聲請人前向各金融機構辦理房屋貸款等，致現積欠拍賣不足
    額之無擔保債務至少1,703,927元，前即已因無法清償債務
    ，而於109年1月間向本院聲請前置調解，因無法負擔債權人
    所提還款方案而於109年2月27日調解不成立等情，此有109
    年1月8日前置調解聲請狀所附債權人清冊、財團法人金融聯
    合徵信中心前置協商專用債權人清冊、信用報告及調解筆錄
    等件在卷可稽，堪信為真實。
  ㈡聲請人現任職於喬保大樓管理顧問有限公司，依108年3月至1
    09年2月之薪資明細表所示，此期間薪資總額為328,732元，
    核每月平均薪資27,394元，現勞工保險投保薪資27,600元，
    106、107年度申報所得分別為269,999元、315,936元，核每
    月平均所得26,328元，名下僅有無殘值車輛等情，有財產及
    收入狀況說明書、勞工保險被保險人投保資料表、綜合所得
    稅各類所得資料清單暨國稅局財產歸屬資料清單、109年4月
    27日陳報狀所附薪資明細表、薪資轉帳存摺內頁附卷可稽。
    則查無聲請人有其他收入來源，佐以聲請人提出薪資明細表
    為證，則以聲請人主張之收入來源，應全非虛罔，是以平均
    薪資27,394元作為核算其現在償債能力之基礎，應能反映真
    實收入狀況。
  ㈢至聲請人個人日常生活必要費用部分，審酌聲請人負債之現
    況，基於社會經濟活動之互賴及誠信，該日常生活所需費用
    ，自應節制開支，不得有超越一般人最低生活標準之享受，
    否則反失衡平，本院依消債條例第64條之2第1項，參酌衛福
    部社會司所公告歷年最低生活費標準，109年度高雄市最低
    生活費標準13,099元之1.2倍為15,719元，則聲請人每月最
    低生活費除有特殊情形並有證據證明者外，自宜以此為度，
    始得認係必要支出，而聲請人主張每月必要生活費為22,500
    元，高於上開標準甚多，所列伙食費高達9,000元，雜支亦
    達2,000元，且未釋明其必要性，本院認應以上開標準15,71
    9元列計，較為可採。
  ㈣綜上所述，以聲請人現每月之收入27,394元為其償債能力基
    準，扣除個人必要生活費15,719元後僅餘11,675元，而聲請
    人目前負債總額為1,703,927元，以上開餘額按月攤還結果
    ，約12年期間始能清償完畢，堪認聲請人確有不能清償債務
    或有不能清償之虞之情事。從而，聲請人主張已不能清償債
    務，聲請本院准予清算，依所舉事證及本院調查結果，即無
    不合。
四、末按「法院開始清算程序之裁定，應載明其年、月、日、時
    ，並即時發生效力。」、「法院裁定開始更生或清算程序後
    ，得命司法事務官進行更生或清算程序，必要時得選任律師
    、會計師或其他適當之自然人或法人一人為監督人或管理人
    。」，消費者債務清理條例第83條第1項、第16條第1項分別
    定有明文。本件聲請人其目前收入及財產狀況，不能履行債
    務，未償之債務亦屬不能清償，有如上述。從而，聲請人聲
    請清算，洵屬有據，應予准許，爰命司法事務官進行本件清
    算程序。
五、依消費者債務清理條例第11條第1項、第83條第1項、第16條
    第1項，裁定如主文。
中　　華　　民　　國　 109　　年　　7 　　月　　27　　日
              　　民事庭　法　官　李姝蒓
以上正本係照原本作成。
本裁定已於109年7月27日下午4 時公告。
本裁定不得抗告。
中　　華　　民　　國　 109　　年　　7 　　月　　27　　日
  　                      書記官　郭南宏